【裁判字號】    95,聲,1733
【裁判日期】    951026
【裁判案由】    返還擔保金
【裁判全文】
臺灣高雄地方法院民事裁定95年度聲字第1733號
聲  請  人  合作金庫商業銀行股份有限公司
法定代理人  乙○○
訴訟代理人  丙○○
            甲○○
相  對  人  丁○○
上列當事人間聲請返還擔保金事件，本院裁定如下：
  主  文
本院九十二年度存字第三五四五號提存事件，聲請人所提存之擔
保金中央政府建設公債九十二年度甲類第六期債票新臺幣壹仟貳
佰萬元准予返還。
  理  由
一、按訴訟終結後，供擔保人證明已定20日以上期間催告受擔保
    利益人行使權利而未行使者，法院應依供擔保人之聲請，以
    裁定命返還其提存物，民事訴訟法第104 條第1項第3款定有
    明文。依同法第106 條規定，上開有關供訴訟上擔保之規定
    ，於因假扣押供擔保之情形準用之。
二、本件聲請人與相對人間請求清償借款事件，聲請人前遵本院
    89年度裁全字第6463號民事裁定為擔保假扣押，而提供新臺
    幣（下同）12,000,000元為擔保金，並以本院89年度存字第
    4099號提存事件提存在案，嗣經變更提存物後終由本院92年
    度聲字第1259號裁定變換提存物為中央政府建設公債九十二
    年度甲類第六期債票（提存案號本院92年度存字第3545號）
    。
三、茲聲請人主張，聲請人原為高雄縣鳥松鄉農會，嗣為中國農
    民銀行股份有限公司承受，中國農民銀行股份有限公司再與
    合作金庫商業銀行股份有限公司合併後變更為合作金庫商業
    銀行股份有限公司，該事件因聲請人撤銷假扣押裁定確定及
    撤回假扣押執行已塗銷查封登記而告終結，聲請人並於訴訟
    終結後，以存證信函催告受擔保利益人即相對人於20日內行
    使權利，已於民國95年8 月9 日送達相對人，相對人迄今仍
    未行使，依首開規定，爰聲請發還擔保金，並提出本院89年
    度全字第6463號、92年度聲字第1259號民事裁定、提存書、
    存證信函、回執聯、財政部90年9 月14日函及金管會95年1
    月19日函等件為證，並經本院依職權調取本院89年度執全字
    第3544號卷宗查核民事撤銷假扣押裁定聲請狀、本院92年度
    撤聲字第326 號民事裁定暨確定證明書、民事執行處93年1
    月9 日93雄院貴民瑞89執全字第3544號塗銷查封登記書屬實
    ，從而聲請人聲請發還擔保金，自無不合，應予准許。
四、依民事訴訟法第104條第1項第3款，裁定如主文。
中    華    民    國    95    年    10    月    26    日
                  民事第四庭  法  官  黃宣撫
以上證明與原本無異。
如不服本裁定應於送達10日內向本院提出抗告狀，並繳納裁判費
新臺幣1,000元。
中    華    民    國    95    年    10    月    31    日
                              書記官  王美玲


司法院資訊處製作；財團法人民間司法改革基金會備份。
